【裁判字號】    97,易,189
【裁判日期】    970430
【裁判案由】    毒品危害防制條例
【裁判全文】
臺灣基隆地方法院刑事判決               97年度易字第189號
公  訴  人  臺灣基隆地方法院檢察署檢察官
被      告  甲○○
                    （現另案於臺灣基隆監獄基隆分監執行中
上列被告因違反毒品危害防制條例案件，經檢察官提起公訴（97
年度毒偵字第413 號），因被告所犯為死刑、無期徒刑、最輕本
刑為3 年以上有期徒刑之罪，或高等法院管轄第一審案件以外之
罪，且於準備程序進行中，被告先就被訴事實為有罪之陳述，經
本院裁定進行簡式審判程序，判決如下：
    主  文
甲○○施用第二級毒品，累犯，處有期徒刑肆月，如易科罰金，
以新台幣壹仟元折算壹日；扣案之玻璃球貳只、吸管伍支、軟管
支及殘渣袋貳只，均沒收之。
    事  實
一、甲○○前因施用毒品案件，經觀察、勒戒後，因認無繼續施
    用毒品之傾向，於民國94年8 月9 日執行完畢釋放，並經臺
    灣基隆地方法院檢察署檢察官以94年度毒偵字第1094、1965
    號不起訴處分，復因施用第二級毒品案件，經本院以94年度
    基簡字第915 號判決判處有期徒刑4 月確定，於95年1 月24
    日因易科罰金執行完畢，又因持有第一級毒品及施用第二級
    毒品案件，經臺灣士林地方法院以95年度易字第1255號判決
    判處有期徒刑4 月、3 月，其中施用第二級毒品部分，經臺
    灣高等法院以96年度上易字第157 號判決撤銷原判決後，判
    處有期徒刑4 月確定，另因施用第二級毒品案件，經臺灣士
    林地方法院以96年度士簡字第689 號判決判處有期徒刑4 月
    確定，再因施用第二級毒品案件，經本院以96年度基簡字第
    1184號判決判處有期徒刑5 月確定。詎其仍未戒除毒癮惡習
    ，於96年10月20日某時，在其位於臺北縣貢寮鄉○○街45號
    3 樓住處，以將第二級毒品安非他命置入玻璃球內，下以火
    燒烤，吸食所生煙霧之方式，施用第二級毒品，嗣於96年10
    月21日下午4 時許，在上址為警查獲，扣得甲○○所有供施
    用第二級毒品犯罪所用之玻璃球2 只、吸管5 支、軟管3 支
    及供持有第二級毒品犯罪所用之殘渣袋2 只（起訴書誤載為
    殘渣袋1 只），並採集其尿液送驗後，始悉上情。
二、案經臺北縣政府警察局瑞芳分局報請臺灣基隆地方法院檢察
    署檢察官偵查起訴。
    理  由
壹、程序事項
    被告甲○○所犯者非為死刑、無期徒刑、最輕本刑為3 年以
    上有期徒刑之罪或高等法院管轄第一審案件，其於準備程序
    進行中，先就被訴事實為有罪之陳述，經告知其簡式審判程
    序之旨，並聽取公訴人、被告之意見後，本院依刑事訴訟法
    第273 條之1 第1 項之規定，裁定以簡式審判程序進行本案
    之審理。
貳、實體事項
一、事實認定部分
    上開事實，業據被告於本院審理時坦承不諱，且被告為警查
    獲後，採集之尿液檢體經送臺灣檢驗科技股份有限公司檢驗
    後，確呈安非他命類之陽性檢驗結果，此有該公司96年11月
    27日出具之濫用藥物尿液檢驗報告及臺北縣政府警察局瑞芳
    分局查獲毒品危害防制條例案被移送者姓名代碼對照表在卷
    可稽，另有玻璃球2 只、吸管5 支、軟管3 支、殘渣袋2 只
    扣案為佐，足認被告之自白與事實相符，事證明確，被告犯
    行應堪認定。
二、論罪科刑部分
（一）被告曾受如事實欄所載之觀察、勒戒執行完畢，於94年8
      月9 日釋放，有臺灣高等法院被告前案紀錄表在卷可稽，
      其經觀察、勒戒執行完畢釋放後，5 年內再行施用第二級
      毒品，核其所為，係犯毒品危害防制條例第10條第2 項之
      施用第二級毒品罪。
（二）被告持有第二級毒品以供施用，持有之低度行為應為施用
      之高度行為所吸收，不另論罪。
（三）被告曾受如事實欄所載之徒刑執行完畢，此有臺灣高等法
      院被告前案紀錄表在卷供參，其受徒刑之執行完畢，再為
      本件施用第二級毒品之行為，係於5 年以內故意再犯有期
      徒刑以上之罪，為累犯，應依刑法第47條第1 項之規定加
      重其刑。
（四）爰審酌被告經觀察、勒戒，並經刑罰矯治後，竟未戒除毒
      癮之惡習，而再度施用毒品，顯認缺乏戒斷決心，然其所
      為僅屬戕害自身之行為，未侵犯其他法益，且於本院審理
      中坦認犯行，犯後態度尚屬良好等一切情狀，認檢察官具
      體求處有期徒刑6 月，尚屬過重，而量處如主文所示之刑
      ，並諭知易科罰金之折算標準。
（五）扣案之玻璃球2 只，均為透明材質之圓形玻璃球，上方各
      開有1 孔，且吸管5 支及軟管3 支，分別為一般市售之塑
      膠吸管及黃色塑膠軟管，均非專供施用毒品之器具，業經
      本院當庭勘驗屬實，而上開扣案之玻璃球、吸管及軟管，
      均屬被告所有供施用第二級毒品犯罪所用之物，另扣案之
      殘渣袋2 只，係被告所有供持有第二級毒品犯罪所用之物
      ，均經被告供承在卷，應分別依刑法第38條第1 項第2 款
      之規定宣告沒收。至於扣案之注射針筒2 支，固係在被告
      住處查獲，惟被告陳稱該等注射針筒係友人所有之物等情
      ，且被告供稱係以將第二級毒品安非他命置入玻璃球內，
      下以火燒烤，吸食所生煙霧之方式，施用第二級毒品，亦
      即並無證據證明該等注射針筒確為被告所有供為本件施用
      第二級毒品犯罪所用之物，自無從宣告沒收，併此敘明。
據上論斷，應依刑事訴訟法第273 條之1 第1 項、第299 條第1
項前段，毒品危害防制條例第10條第2 項、第23條第2 項，刑法
第11條前段、第47條第1 項、第41條第1 項前段、第38條第1 項
第2 款，判決如主文。
本案經檢察官乙○○到庭執行職務。
中    華    民    國    97    年    4     月    30    日
                  刑事第二庭法    官  邰婉玲
以上正本證明與原本無異。
如不服本判決應於收受本判決後10日內向本院提出上訴書狀，其
未敘述上訴理由者，並得於提起上訴後10日內向本院補提理由書
狀（均須按他造當事人之人數附繕本）「切勿逕送上級法院」。
中    華    民    國    97    年    4     月    30    日
                            書 記 官  彭筠凱
附錄所犯法條：
毒品危害防制條例第10條第2 項
施用第二級毒品者，處3 年以下有期徒刑。


司法院資訊處製作；財團法人民間司法改革基金會備份。
